# 分期收款销售商品中确认的未确认融资收益是否需要纳税调整？

提问人：快乐的审计猪 时间：2018-05-16 20:38:28
分期收款销售商品中确认的未确认融资收益是否需要纳税调整？

回答人：chenyiwei
根据《企业所得税法实施条例》第二十三条，以分期收款方式销售货物的，按照合同约定的收款日期确认收入的实现。所以会计和税法对分期收款销售业务的收入、成本确认的时间和金额均不同，需要进行纳税调整，而不仅仅是针对未确认融资收益的折现影响。

提问人：快乐的审计猪 时间：2018-05-17 10:51:13
条例中解释分期收款可以按照收款日期确认收入的实现，是否要求必须分期确认？现在税务上采取与会计处理同样的处理方式，是否违反了“可以分期确认”的要求？

回答人：chenyiwei
我理解此处税法规定的“可以”是必须，不是纳税人选择权。